臺灣高雄地方法院刑事判決　　　　　　　　　　　　九十一年度訴字第二七四七號
　　公　訴　人　臺灣高雄地方法院檢察署檢察官
　　被　　　告　丁○○
右列被告因搶奪案件，經檢察官提起公訴（九十一年度偵緝字第一一七三號），及移
送併案審理（九十一年度偵字第二二六一三號），本院判決如左：
    主  文
丁○○共同連續意圖為自己不法之所有，而搶奪他人之動產，累犯，處有期徒刑壹年
捌月。
    事  實
一、丁○○前因違反毒品危害防制條例案件，經法院判處有期徒刑六月確定，甫於民
    國九十年一月十一日執行完畢。詎猶不知悔改，於九十一年六月一日上午十一時
    許，丁○○騎乘未懸掛車牌之重型機車，搭載年籍姓名不詳綽號「阿西」之成年
    男子，途經高雄縣林園鄉○○路與忠孝東路口時，適見戊○○○單獨一人亦騎乘
    機車路經該處，頸部並附掛有金項鍊一條，丁○○因無錢花用，竟基於意圖為自
    己不法所有之概括犯意，並與綽號「阿西」之成年男子基於共同之犯意聯絡，由
    丁○○騎乘機車自後方接近戊○○○，趁戊○○○不備之際，由坐於後座之「阿
    西」出手搶奪戊○○○掛於頸部上金項鍊一條，得手後即迅速騎乘機車逃逸。丁○○並將搶奪所得之金項鍊一條，以新台幣（下同）一萬一千五百三十六元之價
    格出售予不知情之大寮鄉寶麗銀樓負責人簡章林，所得款項由丁○○分得五千元
    ，其餘則歸「阿西」所有。嗣經警於九十一年六月三日循線查獲丁○○。惟丁○○仍因沈迷於電玩，開銷甚大，復承接前開意圖為自己不法所有之概括犯意，先
    於九十一年八月一日上午七時許，獨自一人騎乘未懸掛車牌之重型機車，行經高
    雄縣林園鄉○○街十五號星河遊藝場前時，適見己○○○一人單獨行走於該處，
    左手提有皮包一只，有機可趁，即自後騎乘機車接近己○○○，趁己○○○不備
    之際，搶奪其左手所提之皮包一只（內有現金五千九百八十元及鑰匙二串），得
    手後即騎乘機車往高雄縣林園鄉○○○路方向逃逸。後於九十一年八月二日上午
    七時四十分許，獨自一人騎乘未懸掛車牌之重型機車，行經高雄縣林園鄉○○○
    路十號前時，適見龔素真一人單獨行走於該處，左手提有皮包一只，有機可趁，
    即自後騎乘機車接近龔素真，趁龔素真不備之際，搶奪其左手所提之皮包一只（
    內有現金一千五百元及鑰匙一串），得手後即騎乘機車往高雄縣林園鄉○○○路
    方向逃逸。後於九十一年八月三日上午九時許，獨自一人騎乘未懸掛車牌之重型
    機車，行經高雄縣林園鄉○○路六十七巷十六號前時，適見丙○○○一人單獨行
    走於該處，左手提有皮包一只，有機可趁，即自後騎乘機車接近丙○○○，趁丙○○○不備之際，搶奪其左手所提之皮包一只（內有現金三萬元及身分證一枚、
    郵局提款卡一枚），得手後即騎乘機車往高雄縣林園鄉○○路六十七巷方向逃逸
    。後於九十一年八月十日上午九時三十分許，獨自一人騎乘未懸掛車牌之重型機
    車，行經高雄縣林園鄉○○○路九十二巷時，適見甲○○○一人單獨行走於該處
    ，左手提有皮包一只，有機可趁，即自後騎乘機車接近甲○○○，趁甲○○○不
    備之際，搶奪其左手所提之皮包一只（內有現金三百元及身分證一枚、健保卡一
    枚），得手後即騎乘機車往高雄縣林園鄉○○路方向逃逸。後於九十一年八月十
    二日上午十時許，獨自一人騎乘未懸掛車牌之重型機車，行經高雄縣林園鄉○○
    街一一六巷十號前時，適見乙○○一人單獨行走於該處，左手提有皮包一只，有
    機可趁，即自後騎乘機車接近乙○○，趁乙○○不備之際，搶奪其左手所提之皮
    包一只（內有現金七百元），得手後即騎乘機車往高雄縣林園鄉○○路逃逸，搶
    奪所得款項均已經丁○○花用殆盡，其餘證件、鑰匙則遭丁○○丟棄於大水溝中
    ，嗣經警循線查獲。
二、案經高雄縣警察局林園分局報請臺灣高雄地方法院檢察署檢察官偵查起訴及移送
    併案審理。
    理  由
一、右揭事實，迭經被告丁○○於警、偵、審訊中坦承不諱，核與被害人戊○○○、
    己○○○、龔素真、丙○○○、甲○○○、乙○○指述及證人簡章林證述情節相
    符，並有金飾買入登記簿影本一紙、高雄縣警察局林園分局林園派出所受理刑事
    案件報案三聯單二紙、照片四張附卷可參，足認被告之自白與事實相符，洵堪採
    為論罪科刑之依據。事證明確，被告犯行，堪予認定。
二、核被告丁○○所為，係犯刑法第三百二十五條第一項之搶奪罪。被告與綽號「阿
    西」之成年男子就九十一年六月一日之搶奪犯行間，有犯意之聯絡及行為之分擔
    ，皆為共同正犯。又被告先後六次搶奪犯行，時間緊接，手法相同，所犯係構成
    要件相同之罪，顯係基於概括犯意反覆為之，為連續犯，應依刑法第五十六條規
    定論以一罪，並加重其刑。又被告前因違反毒品危害防制條例案件，經法院判處
    有期徒刑六月確定，於九十年一月十一日執行完畢，有臺灣高等法院被告全國前
    案紀錄表及刑案資料查註紀錄表可參，其受有期徒刑之執行完畢，五年以內再犯
    有期徒刑以上之罪，為累犯，應依刑法第四十七條規定加重其刑。又被告同時有
    二種以上刑之加重事由，應依刑法第七十條規定遞加重之。又公訴人雖僅就被告
    九十一年六月一日之搶奪犯行提起公訴，然檢察官就犯罪事實一部起訴者，其效
    力及於全部，本件被告於九十一年八月一日、八月二日、八月三日、八月十日、
    八月十二日搶奪部分之犯罪事實，與前揭論罪科刑之九十一年六月一日搶奪部分
    ，有連續犯之關係，已如前述，本院自應就屬裁判上一罪之九十一年八月一日、
    八月二日、八月三日、八月十日、八月十二日搶奪部分一併加以裁判。爰審酌被
    告年輕力盛，不思憑自身努力以獲取財物，竟夥同他人騎乘機車行搶，行為誠屬
    不該，且當街行搶對社會治安之危害非小，並極易於被害人抗拒時，造成被害人
    嚴重之傷害，被告搶奪之次數更高達六次，惡性非輕，惟念其犯後坦承犯行，態
    度尚佳等一切情狀，量處如主文所示之刑，以示懲戒。
據上論斷，應依刑事訴訟法第二百九十九條第一項前段，刑法第二十八條、第五十六
條、第三百二十五條第一項、第四十七條，判決如主文。
本案經檢察官李宛凌到庭執行職務。
中      華      民      國    九十一    年      十      月    三十一    日
                                  臺灣高雄地方法院刑事庭
                                      法  官    曾  淑  娟
右正本證明與原本無異。
如不服本判決，應於判決送達後十日內，向本院提出上訴狀。
                                      書記官    呂  怜  勳
中      華      民      國    九十一    年      十      月    三十一    日
附錄本判決論罪科刑法條：
中華民國刑法第三百二十五條第一項
 (普通搶奪罪)
意圖為自己或第三人不法之所有，而搶奪他人之動產者，處六月以上五年以下有期徒
刑。
